臺灣臺南地方法院刑事判決
111年度交簡上字第84號
上  訴  人  臺灣臺南地方檢察署檢察官
被      告  吳婉琳




上列上訴人因過失傷害案件，不服本院中華民國111年1月28日本
院111年度交簡字第146號刑事簡易判決（聲請簡易判決處刑案號
：110年度偵字第4930號），提起上訴，本院管轄之第二審合議
庭判決如下：
    主      文
上訴駁回。
    理     由
一、本案經本院審理結果，認第一審刑事簡易判決認事用法及量
    刑均無不當，應予維持，除證據部分補充「被告於本院第二
    審之自白」外，餘均引用第一審刑事簡易判決書記載之犯罪
    事實、證據及理由（如附件）。　　
二、上訴意旨略以：告訴人具狀請求檢察官上訴，經核原判決未
    依告訴人與被告之調解內容，給予附條件之緩刑宣告，逕予
    未附條件之緩刑宣告，對告訴人權益保障不周，容有不當且
    原判決量刑過輕，請將原判決撤銷，更為適當合法之判決等
    語。　　
三、關於刑之量定，係實體法上賦予法院得為自由裁量之事項，
    倘其未有逾越法律所規定之範圍，或濫用其權限，即不得任
    意指摘為違法。又刑罰之量定，固屬法院自由裁量之職權行
    使，但仍應審酌刑法第57條所列各款事由及一切情狀，為酌
    量輕重之標準，並非漫無限制。在同一犯罪事實與情節，如
    別無其他加重或減輕之原因，下級審法院量定之刑，亦無過
    重或失輕之不當情形，則上級審法院對下級審法院之職權行
    使，原則上應予尊重。本件原審以被告無駕駛執照駕車，已
    有不該，竟疏未注意遵守相關交通規則，導致本件車禍事故
    之發生，兼衡被告就本案車禍之過失程度、告訴人未行走行
    人穿越道穿越馬路，就本案車禍事故之發生亦有過失，惟念
    及被告事後坦承犯行，無犯罪執行刑罰之紀錄，考量被告之
    智識程度，家庭生活狀況等一切情狀，於法定刑度內量處被
    告有期徒刑2月，並諭知易科罰金之折算標準，經核原審認
    事用法並無不當，應予維持。至於公訴人雖以前揭上訴理由
    ，指摘原審量刑過輕，惟原審已審酌被告過失程度、犯後態
    度、本案情節等刑法第57條規定之一切情狀，另被告業於原
    審與告訴人成立調解，且已於111年6月15日將本院調解筆錄
    所載應給付金額全數履行完畢，此有告訴人之刑事陳報狀1
    紙在卷足憑，可見被告確有悔悟之心，且已賠償告訴人所受
    損害，是檢察官上開上訴理由已不復存在，不足以動搖原審
    判決認定事實及量刑之依據，故原審判決所為之量刑尚屬妥
    適，應予維持。檢察官循據告訴人聲請上訴指摘原審量刑過
    輕、不宜逕宣告未附條件緩刑之理由，均屬無據，應予駁回
    。
據上論斷，應依刑事訴訟法第455 條之1 第1 項、第3 項、第37
3 條、第368 條，判決如主文。
本案經檢察官紀芊宇聲請簡易判決處刑、檢察官吳坤城提起上訴
，檢察官陳擁文到庭執行職務。
中　　華　　民　　國　　111 　年　　6 　　月　　23　　日
　　　　　　　　　刑事第十二審判長  法　官　張婉寧
　　　　　　　　　                  法  官  陳嘉臨
　　　　　　　　　                  法  官  黃鏡芳
以上正本證明與原本無異。
不得上訴。
                                    書記官  施茜雯
中　　華　　民　　國　　111 　年　　6 　　月　　23　　日
附件：
臺灣臺南地方法院刑事簡易判決
111年度交簡字第146號
公  訴  人  臺灣臺南地方檢察署檢察官
被      告  吳婉琳





上列被告因過失傷害案件，經檢察官提起公訴（110年度偵字第4
930號），本院受理後（110年度交訴字第131號），因被告自白
犯罪，認為宜以簡易判決處刑，裁定不經通常程序審理，逕以簡
易判決處刑如下：
    主  文
吳婉琳汽車駕駛人，無駕駛執照駕車，因過失傷害人，處有期徒
刑貳月，如易科罰金，以新臺幣壹仟元折算壹日。緩刑貳年。
    事實及理由
一、本件犯罪事實及證據，除證據部分應補充：「現場照片7張
    （見警卷第45至51頁）」、「證號查詢機車駕駛人1份（見
    警卷第55頁）」、「本院111年度南司刑移調字第12號調解
    筆錄1份（見交訴卷第79至80頁）」外，餘均引用附件檢察
    官起訴書之記載。
二、按汽車駕駛人，無駕駛執照駕車、酒醉駕車、吸食毒品或迷
    幻藥駕車、行駛人行道或行經行人穿越道不依規定讓行人優
    先通行，因而致人受傷或死亡，依法應負刑事責任者，加重
    其刑至二分之一，道路交通管理處罰條例第86條第1項定有
    明文。查被告未領有機車駕駛執照之紀錄等情，有證號查詢
    機車駕駛人1份在卷可參，被告於本案案發時既無機車駕駛
    執照，卻於上開時間、地點，駕駛普通重型機車肇事，因而
    致告訴人受傷，而應負刑法過失傷害之刑事責任，自應依道
    路交通管理處罰條例第86條第1項之規定加重其刑。核被告
    所為，係犯道路交通管理處罰條例第86條第1項、刑法第284
    條前段之汽車駕駛人，無駕駛執照駕車，而犯過失傷害罪。
    又查被告於本件車禍肇事後，於有偵查權限之機關或人員尚
    不知何人肇事前，即主動向據報前往現場處理之臺南市政府
    警察局永康分局交通分隊警員承認為其駕車肇事，有臺南市
    政府警察局永康分局交通分隊道路交通事故肇事人自首情形
    紀錄表附卷可稽，參以被告事後並未逃避偵審之事實，應認
    其本案犯行合於自首之要件，爰依刑法第62條前段之規定減
    輕其刑，並依刑法第71條第1項之規定先加後減。
三、爰審酌被告無駕駛執照駕車，已有不該，且其本應小心謹慎
    以維護自身及他人之生命身體安全，竟疏未注意遵守相關交
    通規則，因而肇事致告訴人吳再忠受有如附件犯罪事實欄所
    載傷勢，本應非難；惟念被告無犯罪執行刑罰之紀錄，素行
    尚可，有臺灣高等法院被告前案紀錄表1份在卷可考，且犯
    後於偵審中就其過失之犯罪情節均無爭執，並與告訴人調解
    成立（見交訴卷第79至80頁），犯後態度堪屬良好；兼衡被
    告本案車禍之過失程度、告訴人未行走行人穿越道穿越道路
    ，就本案車禍事故之發生亦有過失、告訴人所受傷勢情形及
    未撤回告訴之意願，及被告智識程度、家庭生活狀況等一切
    情狀，量處如主文所示之刑，並諭知易科罰金之折算標準。
四、被告前未曾因故意犯罪受有期徒刑以上刑之宣告，此有卷附
    臺灣高等法院被告前案紀錄表可稽（見交訴卷第13頁），其
    犯後態度良好業如上述，可認被告經此偵、審程序及科刑教
    訓後，應當知所警惕，復考量被告本案為過失犯罪，刑罰對
    其效用不大，祇須為刑罰宣示之警示作用，即為已足，此時
    即非不得緩其刑之執行，並藉違反緩刑規定將入監執行之心
    理強制作用，謀求行為人自發性之改善更新。是本次對被告
    所宣告之刑，應以暫不執行為適當，爰依刑法第74條第1項
    第1款規定，併予宣告緩刑2年，以觀後效，用啟自新。
五、依刑事訴訟法第449條第2項、第3項、第454條第2項，道路
    交通管理處罰條例第86條第1項，刑法第284條前段、第62條
    前段、第41條第1項前段、第74條第1項第1款，刑法施行法
    第1條之1第1項，逕以簡易判決處刑如主文。
六、如不服本判決，得自簡易判決送達之日起20日內向本院提出
    上訴狀（應附繕本）。 
中　　華　　民　　國　　111 　年　　1 　　月　　28　　日
　　　　　　　　　刑事第二庭    法　官　洪士傑
以上正本證明與原本無異
如不服本判決應於收受送達後20日內向本院提出上訴書狀（應附
繕本）。
  　　　　　　　　　　　　　　　書記官　吳鸝稻
中　　華　　民　　國　　111 　年　　1 　　月　　28　　日
附錄論罪科刑法條： 
刑法第284條
因過失傷害人者，處1年以下有期徒刑、拘役或10萬元以下罰金
；致重傷者，處3年以下有期徒刑、拘役或30萬元以下罰金。

交通管理處罰條例第86條
汽車駕駛人，無駕駛執照駕車、酒醉駕車、吸食毒品或迷幻藥駕
車、行駛人行道或行經行人穿越道不依規定讓行人優先通行，因
而致人受傷或死亡，依法應負刑事責任者，加重其刑至二分之一
。
汽車駕駛人，在快車道依規定駕車行駛，因行人或慢車不依規定
，擅自進入快車道，而致人受傷或死亡，依法應負刑事責任者，
減輕其刑。

【附件】
臺灣臺南地方檢察署檢察官起訴書
                                     110年度偵字第4930號
　　被　　　告　吳婉琳　女　30歲（民國00年0月0日生）
　　　　　　　　　　　　住○○市○○區○○街000巷00號
　　　　　　　　　　　　居臺南市○○區○○○街00巷00號
　　　　　　　　　　　　國民身分證統一編號：Z000000000號
上列被告因過失傷害案件，已經偵查終結，認應提起公訴，茲將
犯罪事實及證據並所犯法條分敘如下：
　　　　犯罪事實
一、吳婉琳於民國109年8月4日19時35分許，騎乘車牌號碼000-0
    00號普通重型機車，沿臺南市永康區大橋三街由西往東方向
    行駛，行經臺南市○○區○○○街000號前，本應注意車前狀況，隨
    時採取必要之安全措施，而依當時天候雨、夜間無照明、視
    距良好、濕潤無缺陷之柏油路面，無障礙物等一切客觀情形
    ，並無不能注意之情事，竟疏未注意車前狀況，貿然通過，
    適有吳再忠徒步沿臺南市永康區大橋三街由北往南方向欲穿
    越大橋三街，吳婉琳騎乘普通重型機車閃避不及，碰撞步行
    之吳再忠，致吳再忠受有右側尺骨骨幹開放性骨折之傷害。
    嗣經吳再忠報警處理，吳婉琳於現場向員警表明其為肇事者
    並願意接受裁判，始循線查悉上情。
二、案經吳再忠訴由臺南市政府警察局永康分局報告偵辦。
　　　　證據並所犯法條
一、證據清單及待證事實：
編號 證　據　清　單　　 待　證　事　實　　　 一 被告吳婉琳於警詢及偵訊中之供述 證明於上揭時地，被告無駕駛執照，騎乘上開普通重型機車行經上址，撞擊徒步穿越馬路的告訴人吳再忠之事實。 二 證人即告訴人吳再忠於警詢及偵訊中之證述 證明於上揭時地，告訴人徒步穿越馬路，遭被告吳婉琳騎乘上開普通重型機車碰撞，因而受有上開傷害之事實。 四 道路交通事故現場圖及調查報告表（一）、（二）、臺南市政府警察局永康分局現場照片各1份 證明被告與告訴人之行進方向及交通事故碰撞位置等事實。 五 奇美醫療財團法人醫院診斷證明書1紙 證明告訴人因本件車禍事故而受有右側尺骨骨幹開放性骨折之傷害。 六 臺南市車輛行車事故鑑定會110年4月30日南市交鑑字第1100554002號函暨鑑定意見書1紙 被告騎乘普通重型機車，未注意車前狀況，為肇事原因；告訴人穿越道路未行走行人穿越道，未注意左右來車，為肇事原因。 七 臺南市政府警察局永康分局交通分隊道路交通事故肇事人自首情形紀錄表1份 證明被告自首之事實。 
二、核被告吳婉琳所為，係犯刑法第284條前段之過失傷害罪嫌
    。被告因無駕駛執照騎乘普通重型機車造成他人受傷，請依
    道路交通管理處罰條例第86條第1項規定加重其刑。又被告於肇
    事後，在有偵查職權之公務員知悉前，向員警當場承認為肇
    事人，自首而接受裁判等情，有道路交通事故肇事人自首情
    形紀錄表1份在卷可稽，請依刑法第62條前段規定減輕其刑。
三、依刑事訴訟法第251條第1項提起公訴。　
　  此　致
臺灣臺南地方法院
中　　華　　民　　國　 110　　年　　7 　　月　　28　　日
                              檢  察  官  紀  芊  宇 
本件證明與原本無異　
中　　華　　民　　國　 110　　年　　8 　　月　　 4　　日
                              書  記  官  吳  慧  雯 
所犯法條　　
中華民國刑法第284條
因過失傷害人者，處 1 年以下有期徒刑、拘役或 10 萬元以下
罰金；致重傷者，處 3 年以下有期徒刑、拘役或 30 萬元以下
罰金。